【裁判字號】    99,簡,43
【裁判日期】    990419
【裁判案由】    詐欺
【裁判全文】
臺灣桃園地方法院刑事判決                99年度簡字第43號
公  訴  人  臺灣桃園地方法院檢察署檢察官
被      告  甲○○
上列被告因詐欺案件，經檢察官提起公訴（98年度偵字第28973
號），因被告於本院訊問時自白犯罪（99年度易字第142 號），
且依卷內證據已足認被告犯罪，本院認為宜以簡易判決處刑，爰
不經通常審判程序，逕以簡易判決處刑如下︰
    主  文
甲○○共同意圖為自己不法之所有，以詐術使人將本人之物交付
，處有期徒刑伍月，如易科罰金，以新臺幣壹仟元折算壹日，緩
刑貳年。扣案之門號0000000000號行動電話壹支（含SIM 卡壹張
）沒收。
    事  實
一、甲○○於民國98年11月下旬甫退伍，見詐欺犯罪獲利頗豐，
    乃於98年12月20日某時起貿然加入真實姓名年籍不詳自稱「
    江經理」之成年男子所組成之詐騙集團，共同基於意圖為自
    己及第三人不法所有之詐欺犯意聯絡，由「江經理」及其所
    屬詐欺集團成員先以門號0000000000號（未扣案）為聯絡電
    話，於98年12月8 日報紙分類廣告上刊登誠徵兼職男公關之
    不實廣告後，適有江孝容、乙○○見該廣告後，即撥打上開
    行動電話門號予「江經理」應徵兼職男公關，「江經理」佯
    稱因擔任男公關將先向女客人收取費用，故須先行繳納保證
    金予公司作為擔保，江孝容、乙○○誤以為真，即按「江經
    理」之指示，於同年12月21日晚上9 時許，前往桃園縣桃園
    市桃園火車站前，待確認江孝容、乙○○之特徵後，「江經
    理」撥打甲○○持用之門號0000000000號行動電話，與同具
    犯意聯絡之甲○○聯繫，並推由甲○○出面前往收取保證金
    ，甲○○到場後要求江孝容、乙○○出示身分證，佯稱自己
    亦從事男公關，現擔任公司管理階層，若要賺更多錢需自己
    與客人商談從事性交易之價碼云云，以取信江孝容、乙○○
    。嗣江孝容、乙○○因身上現金不足，「江經理」向江孝容
    、乙○○提議可將各別騎乘之機車至當舖典當，遂由甲○○
    陪同2 人至桃園市○○路44號成功當舖典當機車2 輛，共獲
    得新臺幣（下同）2 萬5 仟元，「江經理」佯稱可先繳交2
    萬4 仟元保證金，其餘由公司代墊，江孝容、乙○○誤以為
    係應徵工作，陷於錯誤而交付甲○○2 萬4 仟元，甲○○隨
    後將江孝容、乙○○帶至錢櫃KTV ，佯稱客人在7 樓等候，
    藉故上樓看狀況而趁隙離去，隨後依「江經理」指示至中壢
    火車站7-11便利商店附近，將詐得之2 萬4 仟元交付「江經
    理」。嗣江孝容、乙○○發現遭受詐騙，告知友人曾世熙，
    並報警處理，同年12月23日下午3 時許，曾世熙撥打「江經
    理」之000000 0000 行動電話佯稱應徵工作，「江經理」相
    約於翌日（24日）晚間7 時許在桃園縣桃園市○○路13號之
    全家便利商店前碰面，甲○○接獲「江經理」電話指示後抵
    達上址準備向曾世熙收取保證金時，由埋伏員警當場逮捕甲
    ○○，並扣得甲○○所有供聯絡本件詐騙使用之門號000000
    0000號行動電話1 支（含SIM 卡1 張），始悉上情。案經桃
    園縣政府警察局桃園分局報告臺灣桃園地方法院檢察署檢察
    官偵查起訴。
二、上揭事實業據被告甲○○於迭於偵查及本院審理時坦承不諱
    （見偵查卷第49頁，本院99年易字第142 號卷訊問筆錄），
    復與證人江孝容、乙○○、曾世熙於警詢及檢察官訊問時之
    證述情節相符（見偵查卷第9 至14頁、第41至44頁），且有
    98年12月8 日自由時報分類廣告1 則、當票2 紙、被告持用
    手機之翻拍照片、被告以門號0000000000號行動電話與自稱
    「江經理」持用0000000000行動電話於98年12月21日晚間9
    時許之密集通聯記錄等附卷可稽（見偵卷第19、20、21、64
    頁），足認被告上開任意性之自白確與事實相符，應堪採信
    。綜上，本件事證明確，被告犯行堪以認定。
三、核被告所為，係犯刑法第339 條第1 項之詐欺取財罪。被告
    甲○○與「江經理」及所屬詐欺集團成員間，就本件犯行有
    犯意聯絡與行為分擔，皆為共同正犯。又被告以一詐欺行為
    同時詐騙江孝容、乙○○2 人，係1 行為觸犯2 罪名之想像
    競合犯，應依刑法第55條從一重詐欺取財罪處斷。爰審酌被
    告年輕力壯，竟加入詐欺集團參與行騙牟利，破壞社會治安
    ，原不宜寬縱，惟念其犯後坦承犯行，態度尚可，並兼衡其
    素行、犯罪之手段、生活狀況、智識程度等一切情狀，量處
    如主文所示之刑，並諭知易科罰金之折算標準，以示懲儆。
    末查，被告前未曾因故意犯罪受有期徒刑以上刑之宣告，此
    有臺灣高等法院被告前案紀錄表1 份在卷可按，素行尚佳，
    其因甫自軍中退伍一時失慮，致罹刑章，犯後復已坦白承認
    本案犯行，悔意甚殷，且已當庭賠償被害人江孝容、乙○○
    之損害（見本院99年簡字第43號卷訊問筆錄），堪認被告經
    此次偵審程序及刑之宣告後，當能知所警惕，信無再犯之虞
    ，本院因認前開宣告之刑，以暫不執行為適當，爰依刑法第
    74條第1 項第1 款之規定，併予宣告緩刑2 年，以啟自新。
四、扣案之門號0000000000號行動電話1 支（含SIM 卡1 張）係
    供被告與共犯「江經理」聯繫詐騙應徵保證金之用，被告亦
    自承為其所有（見本院99年度易字第142 號卷訊問筆錄），
    應依刑法第38條第1 項第2 款規定宣告沒收之。
五、按刑事訴訟法第449 條第1 項規定之案件，檢察官依通常程
    序起訴，被告自白犯罪，認為宜以簡易判決處刑者，得不經
    通常審判程序，逕以簡易判決處刑；又依此簡易判決所科之
    刑以宣告緩刑、得易科罰金之有期徒刑及拘役或罰金為限。
    刑事訴訟法第449 條第2 項、第3 項分別定有明文。查本案
    被告甲○○雖經公訴人依通常程序起訴，本院依通常程序受
    理（本院99年度易字第142 號），惟經本院訊問時被告已自
    白犯罪，參以卷內現存證據，認本案被告合於以簡易判決處
    刑之要件，認本件宜改以簡易判決處刑，爰不經通常審判程
    序，逕以簡易判決處刑，附此敘明。
據上論斷，應依刑事訴訟法第449 條第2 項、第3 項、第450 條
第1 項，刑法第28條、第339 條第1 項、第55條、第41條第1 項
前段、第74條第1 項第1 款、第38條第1 項第2 款，刑法施行法
第1 條之1 第1 項、第2 項前段，逕以簡易判決處刑如主文。
中    華    民    國    99    年    4     月    19    日
                  刑事第一庭  法  官  張瓊華
以上正本證明與原本無異。
如不服本判決，應於判決送達後10日內向本院提出上訴狀（應附
繕本）。
                              書記官  李宜娟
中    華    民    國    99    年    4     月    23    日
附錄本案論罪科刑法條：
中華民國刑法第339條第1項（普通詐欺罪）
意圖為自己或第三人不法之所有，以詐術使人將本人或第三人之
物交付者，處5 年以下有期徒刑、拘役或科或併科1 千元以下罰
金。

司法院資訊處製作；財團法人民間司法改革基金會備份。
